{"related": [], "etymology": null, "url": "https://en.wiktionary.org/wiki/contabilizar", "definitions": ["(accounting) to enter (into a book)", "(sports) to score"], "verb": "contabilizar", "synonyms": [], "description": "contabilizar (first-person singular present contabilizo, first-person singular preterite contabilic\u00e9, past participle contabilizado)", "conjugations": {"imperative": {"affirmative": ["", "contabiliza (t\u00fa) - contabiliz\u00e1 (vos)", "contabilice", "contabilicemos", "contabilizad", "contabilicen"], "negative": ["", "no contabilices", "no contabilice", "no contabilicemos", "no contabilic\u00e9is", "no contabilicen"]}, "infinitive": "contabilizar", "indicative": {"future": ["contabilizar\u00e9", "contabilizar\u00e1s", "contabilizar\u00e1", "contabilizaremos", "contabilizar\u00e9is", "contabilizar\u00e1n"], "preterite": ["contabilic\u00e9", "contabilizaste", "contabiliz\u00f3", "contabilizamos", "contabilizasteis", "contabilizaron"], "imperfect": ["contabilizaba", "contabilizabas", "contabilizaba", "contabiliz\u00e1bamos", "contabilizabais", "contabilizaban"], "conditional": ["contabilizar\u00eda", "contabilizar\u00edas", "contabilizar\u00eda", "contabilizar\u00edamos", "contabilizar\u00edais", "contabilizar\u00edan"], "present": ["contabilizo", "contabilizas (t\u00fa) - contabiliz\u00e1s (vos)", "contabiliza", "contabilizamos", "contabiliz\u00e1is", "contabilizan"]}, "pastparticiple": {"plural": {"feminine": "contabilizadas", "masculine": "contabilizados"}, "singular": {"feminine": "contabilizada", "masculine": "contabilizado"}}, "gerund": "contabilizando", "subjunctive": {"imperfect_se": ["contabilizase", "contabilizases", "contabilizase", "contabiliz\u00e1semos", "contabilizaseis", "contabilizasen"], "future": ["contabilizare", "contabilizares", "contabilizare", "contabiliz\u00e1remos", "contabilizareis", "contabilizaren"], "imperfect_ra": ["contabilizara", "contabilizaras", "contabilizara", "contabiliz\u00e1ramos", "contabilizarais", "contabilizaran"], "present": ["contabilice", "contabilices", "contabilice", "contabilicemos", "contabilic\u00e9is", "contabilicen"]}}, "pronunciations": []}